臺灣花蓮地方法院刑事判決　　　　　　　　　　　　　九十一年度易字第一一號
　　公　訴　人　臺灣花蓮地方法院檢察署檢察官
　　被　　　告　乙○○
　　選任辯護人　曾泰源
右列被告因恐嚇等案件，經檢察官提起公訴（九十年度偵字第二四二三號），本院判
決如左：
    主  文
乙○○共同意圖為自己不法之所有，以恐嚇使人將本人之物交付，處有期徒刑捌月。
    事  實
一、乙○○曾因違反懲治盜匪條例案件，經法院判處有期徒刑十六年，褫奪公權六年
    確定，指揮書執畢日期為九十五年十二月三十一日，嗣經本院裁定假釋中交付保
    護管束，現仍在假釋期間內，猶不知悛悔。緣甲○○（竊盜部分，業經臺灣高等
    法院花蓮分院判處有期徒刑二年確定，恐嚇取財部分，另案偵辦中）於九十年八
    月二十六日下午十一時許，在花蓮市○○路與和平路口趁丙○○所有停放於該處
    之車號ＪＣ─五０八一號吉普車內之鑰匙未取下之際，逕自打開車門，先將該汽
    車內之鑰匙竊取得逞後。嗣於九十年八月二十九日凌晨一時許，再由甲○○持上
    開竊得之鑰匙前往上址，竊取上開吉普車。得手後，因甲○○缺錢花用，向乙○○借款，詎乙○○與甲○○共同萌生以該竊得之吉普車向車主恐嚇取財之犯意聯
    絡，由乙○○先命甲○○將該普車開住乙○○位於台東縣卑南鄉○○村○○路一
    ０五號住處，再由乙○○自九十年八月二十九日上午六時許起，至同年月三十日
    上午九時三十分止，多次以電話向丙○○恐恫稱：「如不依限匯款新台幣【下同
    】六萬元至其指定之帳戶內，即準備將該吉普車解體出售。」等語，致丙○○心
    生恐懼，經討價還價後，且於九十年八月三十日上午九時三十分許，前往中國國
    際商業銀行花蓮分行匯款四萬元至甲○○等人指定之帳戶（戶名：黃俊和；帳號
    ：00000000000號），惟因甲○○等人所持有黃俊和之提款卡密碼輸
    入錯誤，致使提領上開贖款未遂。嗣於同日下午十時許，甲○○駕駛上開贓車行
    經花蓮縣吉安鄉○○村○里○○街東昌橋南端時，為警臨檢查獲。
二、案經花蓮縣警察局吉安分局報告臺灣花蓮地方法院檢察署檢察官偵查起訴。
    理  由
一、訊據被告乙○○矢口否認有右揭犯行，辯稱：伊僅有借一千元予甲○○，彼等間
    並沒有何作不法約定，雖甲○○於案發後確曾打電話與伊，告知出事了，但伊並
    未問清楚事件始末云云。經查，右揭事實，業據證人甲○○於警訊時及偵查中證
    述屬實（警卷六、十頁；偵卷二十六、五十、六十一頁），核與被害人丙○○指
    述情節相符（警卷十六、十七頁；偵卷一０七頁反面），且有車輛竊盜車牌失竊
    資料個別查詢報表、贓證物品認領保管收據、匯款單各乙紙等附卷可稽，被告所
    辯，顯屬事後卸責之詞，不足採信，犯行堪以認定。
二、核被告乙○○所為係犯刑法第三百四十六條第三項、第一項恐嚇取財未遂罪。被
    告與甲○○間，就前開犯行，有犯意聯絡及行為分擔，均共同正犯。又被告已著
    手於恐嚇取財犯行之實行，惟尚未發生取得財物之結果，為未遂犯，依法減輕其
    刑。公訴人認被告乙○○亦參與共同竊取吉普車之犯行。惟查，前揭吉普車，係
    因甲○○沒有地方睡覺，才竊吉普車睡覺，伊事先不知道被告乙○○要伊竊車之
    目的，係要勒贖，事後被告乙○○打電話給伊才知道是竊車勒贖，已據證人甲○○於警訊時證述甚詳（警卷第六頁第一行、第七頁）；伊竊得車後打電話給被告
    乙○○要廖協助借錢給伊，廖稱：「把車子牽下來再說。」（偵卷六十一頁），
    顯見甲○○竊車之目的，係因沒地方睡覺，所以竊吉普車睡車上，並非因被告乙○○為擄車勒贖，而要甲○○竊車，係因甲○○竊得吉普車後，駛往台東溫泉附
    近乙○○住處，始與被告乙○○共同萌生恐嚇取財之犯意，惟公訴人認竊盜罪部
    分與恐嚇取財罪部分，有牽連犯裁判上一罪關係，爰不另為無罪判決之諭知。再
    被告於竊得吉普車後，多次以電話向被害人丙○○勒索財物，係為達取得財物之
    目的，所為之接續行為，尚不構成連續犯，附此敘明。爰審酌被告之素行、犯罪
    手法、目的，所生危害及犯罪後之態度等一切情狀，量處如主文所示之刑。
三、據上論結，應依刑事訴訟法第二百九十九條第一項前段，刑法第二十八條、第三
    百四十六條第三項、第一項、第二十六條前段，罰金罰鍰提高標準條例第一條前
    段，判決如主文。
本案經檢察官薛智友到庭執行職務。
中      華      民      國    九十一      年      七      月    十二    日
                              臺灣花蓮地方法院刑事庭
                                  法  官  湯  文  章
右正本證明與原本無異。
如對本判決不服，應於送達後十日內，向本院提出上訴狀。（應抄附繕本）告訴人或
被害人如對於本判決不服者，應具備理由請求檢察官上訴，其上訴期間之計算係以檢
察官收受判決正本之日期為準。
                                  法院書記官
中      華      民      國    九十一      年      七      月    十二    日
附錄本判決論罪之法律條文：
刑法第三百四十六條：
意圖為自己或第三人不法之所有，以恐嚇使人將本人或第三人之物交付者，處六月以
上五年以下有期徒刑，得併科一千元以下罰金。
以前項方法得財產上不法之利益，或使第三人得之者，亦同。
前二項之未遂犯罰之。
